臺灣嘉義地方法院刑事判決　　　　　　　　　　　　九十三年度交簡上字第一四號
　　上　訴　人　臺灣嘉義地方法院檢察署檢察官
　　被　　　告　乙○○
右列上訴人因過失傷害案件，不服本院簡易庭中華民國九十二年十二月三日九十二年
度交簡字第一○二○號第一審判決（聲請簡易判決處刑書案號：臺灣嘉義地方法院檢
察署九十二年度偵字第七三六九號），提起上訴，本院管轄之第二審合議庭判決如左
：
    主  文
上訴駁回。
乙○○緩刑年。
    事  實
一、乙○○明知飲酒後駕駛動力交通工具之操控能力降低而無法為安全之駕駛，仍於
    民國九十二年九月二十四日凌晨在某友人處飲酒後，於同日凌晨五時四十一分許
    ，酒後駕駛車牌號碼ＨＫ－一二一三號之自用小客車，沿嘉義市○○路由南往北
    方向行駛，於行經嘉義市○○路與長安街之交岔路口處時，理應注意汽車行駛至
    交岔路口，其在同向二車道道路，欲右轉彎時，應距交岔路口三○公尺前換入外
    側車道或右轉車道，以避免危險之發生，而依當時夜間天候晴朗，路面乾燥、無
    缺陷、無障礙物、視距良好，並無不能注意之情事，竟疏未注意在同向二車道道
    路，欲右轉彎時，應距交岔路口三○公尺前換入外側車道或右轉車道，仍貿然於
    內側車道急速右轉，致其所駕駛上開自用小客車之左前方車體不慎撞及由長安街
    牽行自行車欲橫越博愛路之甲○○○，造成甲○○○因此而受有左側脛腓骨骨折
    、頭部外傷併血腫等傷害。乙○○則於肇事後，在偵查犯罪職權之機關或公務員
    尚未查知犯人前，即停留現場候待司法警察到場，並向至現場處理事故之嘉義市
    警察局第一分局警員丙○○自首陳稱其為肇事者及肇事經過，並願接受裁判，並
    經測得其當時之呼氣酒精濃度為每公升Ｏ‧九○毫克（所涉公共危險案件，業經
    本院於九十二年十月九日以九十二年度交簡字第九○七號判決判處拘役五十日，
    如易科罰金以三百元折算一日確定）。
二、案經甲○○○訴由嘉義市警察局第一分局報請臺灣嘉義地方法院檢察署檢察官偵
    查後聲請以簡易判決處刑。
    理  由
一、訊據被告乙○○對其於右揭時、地駕駛上開自用小客車通過上開交岔路口時，因
    疏未注意汽車行駛至交岔路口，其在同向二車道道路，欲右轉彎時，應距交岔路
    口三○公尺前換入外側車道或右轉車道，仍貿然於內側車道急速右轉，致告訴人
    甲○○○因此而受有左側脛腓骨骨折、頭部外傷併血腫等傷害之事實坦承不諱，
    核與告訴人指述車禍發生之情節相符，並有診斷證明書、酒精濃度測試單各一紙
    、車損及事故現場照片十二張、道路交通事故調查報告表一份在卷可稽（見臺灣
    嘉義地方法院檢察署九十二年度偵字第七三六九號卷第四、二四至三一頁），足
    見其上開自白與事實相符，足以採信。按汽車駕駛人飲用酒類或其他類似物後其
    吐氣所含酒精濃度超過每公升○‧二五毫克或血液中酒精濃度超過百分之○‧○
    五以上者，不得駕車；又汽車行駛至交岔路口，其在同向二車道道路，欲右轉彎
    時，應距交岔路口三○公尺前換入外側車道或右轉車道，道路交通安全規則第一
    百十四條第二款、第一百零二條第一項第五款分別定有明文。被告身為駕駛人，
    自應注意並遵守上述道路交通安全規定，且依卷附之道路交通事故調查報告表所
    載，本件肇事當時夜間天候晴朗，路面乾燥、無缺陷、無障礙物、視距良好等情
    ，則被告並無不能注意之情事，詎疏未注意汽車行駛至交岔路口，其在同向二車
    道道路，欲右轉彎時，應距交岔路口三○公尺前換入外側車道或右轉車道，因而
    肇事，致告訴人受有左側脛腓骨骨折、頭部外傷併血腫等傷害，足見被告於本件
    車禍確有違反上述交通安全規則至明，又告訴人係因本件車禍而受傷，已如前述
    ，其與被告之過失行為間有相當因果關係。從而，本件事證明確，被告過失傷害
    犯行洵堪認定。
二、核被告乙○○所為，係犯刑法第二百八十四條第一項前段之過失傷害罪。被告酒
    醉駕車肇事，因而致告訴人甲○○○受傷，並負刑事責任，爰依道路交通管理處
    罰條例第八十六條第一項，加重其刑。被告肇事後，在偵查犯罪職權之機關或公
    務員尚未查知犯人前，即停留現場候待司法警察到場，並向至現場處理事故之嘉
    義市警察局第一分局警員丙○○自首陳稱其為肇事者及肇事經過，並願接受裁判
    等情，除據其自承外，並經證人丙○○於本院審理時結證無訛（見本院卷第七○
    頁九十三年五月二十六日審判筆錄），且有該警員所制作之事故現場處理報告表
    附卷可參（見臺灣嘉義地方法院檢察署九十二年度偵字第七三六九號卷第二三頁
    ），核與自首之要件相符，應依刑法第六十二條前段規定減輕其刑，並依法先加
    後減之。原審以被告罪證明確，依刑事訴訟法第四百四十九條第一項前段、第四
    百五十四條第二項，道路交通管理處罰條例第八十六條第一項，刑法第二百八十
    四條第一項前段、第六十二條前段、第四十一條第一項前段，罰金罰鍰提高標準
    條例第一條前段、第二條，以簡易判決判處被告有期徒刑四月，如易科罰金以三
    百元折算一日，經核其認事用法及量刑均屬妥適，上訴人提起上訴指摘原審量刑
    過輕云云，尚非有據，應予駁回。又被告未曾受有期徒刑以上刑之宣告，有臺灣
    嘉義地方法院檢察署刑案資料查註紀錄表一份附於偵查卷及臺灣高等法院被告全
    國前案紀錄表一份附於本院卷可稽，其因一時失慮，偶罹刑典，事後已坦承犯行
    ，深具悔意，且與被害人達成和解，並賠償新台幣七十萬元（含強制責任險），
    有嘉義市西區調解委員會調解筆錄乙紙附卷可憑（見本院卷第八四頁），加以告
    訴人業已撤回本件告訴（見本院卷第八三頁），是被告經此刑之宣告後，應知警
    惕而無再犯之虞，本院認所宣告之刑以暫不執行為適當，爰宣告緩刑三年，用昭
    自新。
三、至移送併辦部分，因與前揭論罪科刑部分為同一事實，本院自得併予審理，併此
    敘明。
據上論斷，應依刑事訴訟法第四百五十五條之一第一項、第三項、第三百六十八條，
刑法第七十四條第一款，判決如主文。
本案經檢察官黃正雄到庭執行職務。
中      華      民      國    九十三    年      七      月      二      日
                                  臺灣嘉義地方法院交通法庭
                                    審判長  法  官  黃國益
                                            法  官  黃義成
                                            法  官  黃仁勇
右正本證明與原本無異。
本件不得上訴。
中      華      民      國    九十三    年      七      月      二      日
                                            書記官  呂權芳
附錄本件論罪法條：
刑法第二百八十四條第一項：
因過失傷害人者，處六月以下有期徒刑、拘役或五百元以下罰金，致重傷者，處一年
以下有期徒刑、拘役或五百元以下罰金。
